【裁判字號】    97,易,621
【裁判日期】    970820
【裁判案由】    竊盜等
【裁判全文】
臺灣屏東地方法院刑事判決               97年度易字第621號
公  訴  人  臺灣屏東地方法院檢察署檢察官
被      告  乙○○
            丙○○
上列被告因竊盜等案件，經檢察官提起公訴（97年度偵字第3494
號），被告於準備程序中就被訴事實為有罪之陳述，本院裁定改
依簡式審判程序審理，判決如下：
    主  文
乙○○攜帶兇器，踰越牆垣竊盜，處有期徒刑捌月。破壞剪、美
工刀、活動絞鏈各壹支，均沒收。
丙○○搬運贓物，累犯，處有期徒刑肆月，如易科罰金，以新臺
幣壹仟元折算壹日。
    事  實
一、丙○○前於民國95年因違反毒品危害防制條例案件，經本院
    以95年度簡字第231 號判決判處有期徒刑3 月確定，於95年
    6 月30日易科罰金執行完畢。緣乙○○與丙○○係朋友關係
    ，詎乙○○因缺錢花用，意圖為自己不法之所有，本於加重
    竊盜之犯意，於97年5 月22日17時30分許，攜帶其所有於客
    觀上足供兇器使用之破壞剪、美工刀、活動絞鏈各1 支，前
    往屏東縣萬巒鄉陸軍298 旅萬金營區，並攀爬該營區牆垣而
    踰越進入營區內後，旋持上開破壞剪、美工刀、活動絞鏈將
    埋設在營區內之電纜線拉出剪斷而竊取之，再以美工刀削除
    電纜線外皮取出總重約155 公斤之銅線後，將之藏放在該營
    區外之水溝附近，欲俟機載至資源回收場變賣現金花用。嗣
    乙○○向丙○○表示願以新臺幣3,000 元之代價，委託丙○
    ○前去該營區外載運上開竊得之銅線，詎丙○○明知上開銅
    線係乙○○所竊得之贓物，竟基於搬運贓物之犯意，於同年
    月23日凌晨2 時10分許，駕駛其所有車牌號碼WJ-2912 號自
    用小貨車搭載乙○○前往該營區，並將上開藏置在營區外水
    溝附近之銅線載運離去。嗣於同年月23日凌晨4 時50分許，
    因行跡可疑，為警在乙○○位於屏東縣潮州鎮○○路62號住
    處前查獲，並扣得乙○○所有供犯竊盜罪所用之活動絞鏈1
    支，始知上情。
二、案經屏東縣政府警察局潮州分局報請臺灣屏東地方法院檢察
    署檢察官偵查起訴。
    理  由
一、本件被告鄧楨昌、丙○○所犯係死刑、無期徒刑、最輕本刑
    為3 年以上有期徒刑以外之罪，其等於本院準備程序中就被
    訴事實為有罪之陳述，經法官告知被告簡式審判程序之旨，
    並聽取公訴人、被告之意見後，由本院依刑事訴訟法第273
    條之1 第1 項之規定，裁定改依簡式審判程序審理，先予敘
    明。
二、上開事實，業據被告乙○○、丙○○於警詢、偵查中及本院
    審理時坦承不諱（見警卷第3 至11頁、偵卷第7 至9 頁、本
    院卷第26頁反面）、核與證人即被害人甲○○於警詢時證述
    ：該營區之電纜線竊有遭人竊取等語大致相符（見警卷第12
    頁），此外，復有活動絞鏈1 支扣案及贓物認領保管單1 紙
    、查獲暨現場照片12幀在卷可證，足見被告2 人上開自白與
    事實相符，堪以採信。從而，本件事證明確，被告2 人犯行
    均堪認定。
三、查刑法第321 條第1 項第3 款所謂之「兇器」，其種類並無
    限制，凡足以對人身造成危險者均屬之；而攜帶兇器竊盜，
    祗須行竊時攜帶具有危險性之兇器為已足，行為人是否有以
    之為行兇之意圖或以該兇器直接進行竊盜行為，均在所不問
    。本件被告持以竊取電纜線所用之破壞剪、美工刀、活動絞
    鏈各1 支，或至為堅硬，或至為銳利，倘持之行兇，均足以
    對人之身體、生命安全造成威脅，自均屬兇器無訛。故核被
    告乙○○所為，係犯刑法第321 條第2 款、第3 款之攜帶兇
    器，踰越牆垣竊盜罪；被告丙○○所為，係犯刑法第349 條
    第2 項之搬運贓物罪。被告丙○○前於95年因違反毒品危害
    防制條例案件，經本院以95年度簡字第231 號判決判處有期
    徒刑3 月確定，於95年6 月30日易科罰金執行完畢，此有臺
    灣屏東地方法院檢察署刑案資料查註紀錄表及臺灣高等法院
    被告全國前案紀錄表各1 份在卷可按，其受徒刑之執行完畢
    ，5 年以內故意再犯有期徒刑以上之本罪，為累犯，依法應
    加重其刑。茲審酌被告乙○○年輕力壯，不思以己力賺取生
    活所需，竟攜帶兇器攀爬牆垣進入營區內行竊，雖所竊之電
    纜線內之銅線業已返還，惟造成該營區之損害非輕；而被告
    丙○○貪圖小利，搬運贓物，所為使盜贓不易起獲，助長竊
    盜歪風，並兼衡被告2 人犯罪後均已坦承犯行，深具悔意之
    犯後態度，被告乙○○國中畢業，智識程度不高；被告丙○
    ○高職畢業，智識程度尚可、被告2 人家庭經濟小康，生活
    狀況均尚佳等一切情狀，分別量處如主文所示之刑，並就被
    告丙○○部分，依其資力、職業及社會地位等節，諭知易科
    罰金之折算標準。又被告乙○○持以竊盜所用之活動絞鏈、
    破壞剪、美工刀各1 支，均係被告乙○○所有之物，業據其
    供明在卷（見本院卷第29頁反面），雖破壞剪、美工刀各1
    支未經扣案，惟尚無證據證明業已滅失，爰併依刑法第38條
    第1 項第2 款規定，均宣告沒收。
據上論斷，應依刑事訴訟法第273 條之1 第1 項、第299 條第1
項前段，刑法第321 條第1 項第2 款、第3 款、第349 條第2 項
、第47條第1 項、第41條第1 項前段、第38條第1 項第2 款，刑
法施行法第1條之1，判決如主文。
中    華    民    國    97    年    8     月    20    日
                  刑事第二庭    法  官  蘇碧珠
以上正本證明與原本無異。
如不服本判決應於收受本判決送達後10日內向本院提出上訴書狀
，其未敘述上訴理由者，並得於提起上訴後10日內向本院補提理
由書狀（均須按他造當事人之人數附繕本）「切勿逕送上級法院
」
中    華    民    國    97    年    8     月    20    日
                                書記官  賀燕花
附錄本案論罪科刑法條全文
中華民國刑法第321條：
犯竊盜罪而有左列情形之一者，處6 月以上、5 年以下有期徒刑
：
二、毀越門扇、牆垣或其他安全設備而犯之者。
三、攜帶兇器而犯之者。
中華民國刑法第349條第2項：
搬運、寄藏、故買贓物或為牙保者，處 5 年以下有期徒刑、拘役
或科或併科1千元以下罰金。


司法院資訊處製作；財團法人民間司法改革基金會備份。
